臺灣雲林地方法院刑事判決　　　　　　　 96年度訴字第589號
公　訴　人　臺灣雲林地方法院檢察署檢察官
被　　　告　丙○○
　　　　　　　　　　國民
　　　　　　　　　　（現另案在臺灣雲林第二監獄執行中）
選任辯護人　洪士凱律師
被　　　告　丁○○
　　　　　　　　　　國民
　　　　　　　　　　（現於臺灣臺中女子戒治所強制戒治中）
指定辯護人　本院公設辯護人　乙○○
上列被告因違反毒品危害防制條例案件，經檢察官提起公訴（96
年度偵字第2472號），本院判決如下：
    主  文
丙○○共同販賣第一級毒品，累犯，處有期徒刑拾陸年；販賣第
一級毒品所得共計新臺幣壹萬玖仟柒佰元應與丁○○連帶沒收之
，如全部或一部不能沒收時，以其與丁○○之財產連帶抵償之；
未扣案之門號0000000000號行動電話壹支（含SIM 卡壹張）沒收
之，如全部或一部不能沒收時，與丁○○連帶追徵其價額。又共
同販賣第二級毒品貳罪，均累犯，各處有期徒刑年捌月；販賣
第二級毒品所得共計新臺幣壹仟元應與丁○○連帶沒收之，如全
部或一部不能沒收時，以其與丁○○之財產連帶抵償之；未扣案
之門號0000000000號行動電話（含SIM 卡壹張）壹支沒收之，如
全部或一部不能沒收時，與丁○○連帶追徵其價額。應執行有期
徒刑貳拾壹年陸月；販賣毒品所得共計新臺幣貳萬零柒佰元應與
丁○○連帶沒收之，如全部或一部不能沒收時，以其與丁○○之
財產連帶抵償之；未扣案之門號0000000000號行動電話（含SIM
卡）壹支沒收之，如全部或一部不能沒收時，與丁○○連帶追徵
其價額。
丁○○共同販賣第一級毒品，處有期徒刑拾陸年陸月；販賣第一
級毒品所得共計新臺幣貳萬捌仟陸佰元沒收之（其中新臺幣壹萬
玖仟柒佰元應與丙○○連帶沒收之），如全部或一部不能沒收時
，以其財產抵償之（其中新臺幣壹萬玖仟柒佰元部分應與丙○○
之財產連帶抵償之）；未扣案之門號0000000000號行動電話壹支
（含SIM 卡壹張）沒收之，如全部或一部不能沒收時，與丙○○
連帶追徵其價額。又共同販賣第二級毒品貳罪，各處有期徒刑
年捌月；販賣第二級毒品所得共計新臺幣壹仟元應與丙○○連帶
沒收之，如全部或一部不能沒收時，以其與丙○○之財產連帶抵
償之；未扣案之門號0000000000號行動電話壹支（含SIM 卡壹張
）沒收之，如全部或一部不能沒收時，與丙○○連帶追徵其價額
。又轉讓第一級毒品，處有期徒刑壹年貳月。應執行有期徒刑貳
拾貳年；販賣毒品所得共計新臺幣貳萬玖仟陸佰元沒收之（其中
新臺幣貳萬零柒佰元應與丙○○連帶沒收之），如全部或一部不
能沒收時，以其財產抵償之（其中新臺幣貳萬零柒佰元部分應與
丙○○之財產連帶抵償之）；未扣案之門號0000000000號行動電
話壹支（含SIM 卡壹張）沒收之，如全部或一部不能沒收時，與
丙○○連帶追徵其價額。
丙○○、丁○○被訴共同販賣第二級毒品予甲○○部分均無罪。
    事實及理由
壹、有罪部分：
一、犯罪事實：
(一)、丙○○前因施用毒品案件，經本院於民國93年05月09日、93
    年07月02日，以93年度訴緝字第10號、93年度訴字第255 號
    判決分別判處有期徒刑8 月、4 月、10月、6 月，並定應執
    行有期徒刑2 年確定，於94年06月16日假釋出監，95年03月
    13日縮刑期滿，未經撤銷假釋，視為執行完畢。
(二)、丙○○綽號「阿妹仔」，丁○○綽號「阿鳳」、「鳳仔」，
    丙○○、丁○○二人均明知海洛因、安非他命係毒品危害防
    制條例第2 條第2 項第1 款、第2 款所定之第一、二級毒品
    ，未經許可，不得持有、轉讓或販賣，丁○○意圖藉販賣毒
    品以營利，竟基於販賣第一級毒品海洛因（以下稱海洛因）
    、第二級毒品安非他命（以下稱安非他命）之犯意，以提供
    免費海洛因及食宿為代價，邀與其具有販賣海洛因、安非他
    命犯意聯絡之丙○○，為其從事毒品現場交易行為，先由丁○○負責毒品調度及以其所有門號0000000000號行動電話聯
    絡交易毒品事宜後，丁○○再自行、或與丙○○一起或推由
    丙○○一人負責將海洛因或安非他命送至指定交貨地點，交
    付購買毒品之人，並收取販售海洛因或安非他命所得款項，
    由丙○○一人負責至指定地點交易時，則將收取款項交回丁○○收執，二人接續於附表一編號(一)1 至6 、編號(二)2 、3
    、5 、7 、編號(三)1 至9 所示時、地，共同販賣海洛因予甲○○、李添誌、蔡秋宏等人，另分別於附表二編號(一)、(二)所
    示時、地，共同販賣安非他命予莊柏瑋2 次，丁○○另單獨
    於附表一編號(二)1 、4 、6 、編號(四)1 至7 所示時、地，接
    續販賣海洛因予李添誌、蕭榮合二人，藉此牟取利益。
(三)、丁○○另行基於轉讓海洛因之犯意，自96年04月中旬某日起
    至同年05月初某日止，期間約15日，1 日2 次，在其雲林縣
    西螺鎮○○里○○○路10號住處，接續無償轉讓每次價值約
    新臺幣（下同）1,000 元之數量不詳海洛因予丙○○施用，
    並提供丙○○免費食宿，以上開方式，作為丙○○將海洛因
    、安非他命送至買方之代價。嗣於96年05月06日下午03時許
    ，丙○○與丁○○騎乘車號H6H-780 號機車，在雲林縣西螺
    鎮○○路與福興路交岔路口處，為警查獲，當場逮捕丙○○
    ，丁○○則趁隙逃逸，嗣仍為警循線逮捕。
二、認定犯罪事實所憑證據及理由：
(一)、證據能力部分：被告丙○○及其辯護人、被告丁○○及其辯
    護人，對於檢察官所舉書面證據之證據能力，主張證人甲○○、戊○○於警詢之供述筆錄，為被告以外之人於審判外之
    陳述，認乃傳聞，不同意作為證據調查外，其餘檢察官所舉
    證據，被告丙○○、丁○○及渠等之辯護人，於審判程序均
    同意作為證據，本院審酌該等書面陳述作成時之情況，認為
    適當，依刑事訴訟法第159 條之5 第1 項之規定，認均有證
    據能力。另公訴檢察官於本院準備程序中，表示不引用（即
    不列為證據調查）證人甲○○、戊○○之警詢筆錄，本院自
    無庸再對上開警詢筆錄之證據能力為審酌，合先敘明。
(二)、證明力部分：
１、販賣海洛因予證人甲○○、李添誌、蔡秋宏、蕭榮合部分：
    被告丙○○、丁○○二人，對於證人甲○○、李添誌、蔡秋
    宏於如附表一編號(一)1 至6 、附表一編號(二)2 、3 、5 、7
    、附表一編號(三)1 至9 所示時、地，撥打電話與被告丁○○
    聯絡交易海洛因事宜後，再由被告丙○○或由被告二人依約
    將海洛因交付予證人甲○○、李添誌、蔡秋宏，並收取對價
    ，如係被告丙○○出面交易，則將價金攜回交被告丁○○收
    執；被告丁○○另單獨於附表一編號(二)1 、4 、6 、附表一
    編號(四)1 至7 所示時地，與證人李添誌、蕭榮合，先以電話
    聯絡約定交易海洛因之時、地或金額後，再至約定地點與證
    人李添誌、蕭榮合完成交易等情，業於警詢、偵訊及本院準
    備程序、審理時坦承不諱，並有下列證據足資佐證，堪認被
    告二人上開自白均與事實相符：
(1)、販賣海洛因予證人甲○○部分：
、證人甲○○於偵訊時證述略謂，其綽號是「王仔」，聽起來
    像蘋果的臺語，使用門號0000000000號電話，都打電話給「
    阿鳳」，但交付毒品的是「阿妹仔」，「阿鳳」及「阿妹仔
    」不是同一人，知道接電話的人叫「阿鳳」是「阿妹仔」說
    的，曾打電話給「鳳仔」，但沒有看過「阿鳳」，每次「安
    非他命」（偵訊所述「安非他命」應均為海洛因）都是「阿
    妹仔」交付的，錢也都是交給她。96年04月19日上午11時30
    分通訊監察譯文，是打電話給「阿鳳」說有草屯拿的戒藥，
    要跟她換「安非他命」，該次有拿戒藥即是安眠藥跟她換了
    500 元的「安非他命」。96年04月24日上午08時21分通訊監
    察譯文是打電話給「阿鳳」，但是「阿妹仔」來的，那天買
    了500 元「安非他命」。96年04月24日通訊監察譯文，是跟
    她買「安非他命」，但是「阿妹仔」到時說沒有，後來在12
    點多才拿到「安非他命」。96年04月26日中午12時40分通訊
    監察譯文，也是跟她買毒品，買了500 元，譯文中5 的意思
    就是500 元。96年04月28日上午09時51分通訊監察譯文，是
    要買毒品，在西螺國中，有買到500 元。96年04月30日上午
    09時12分通訊監察譯文，也是買「安非他命」500 元，也有
    買到。96年05月01日中午12時08分通訊監察譯文，也是買「
    安非他命」500 元，有買到（見96年度他字第693 號卷二第
    18頁至第21頁）；於本院審理時則證稱，有施用毒品，是施
    用「海洛因」，沒有施用「安非他命」，有見過「阿妹」（
    手指被告丙○○），經人介紹而認識，介紹購買「海洛因」
    ，使用0000000000打0000000000電話聯絡買藥，約地點交付
    ，是「阿妹」拿來，接電話與拿毒品來的不同人，買過好幾
    次「海洛因」，在警詢及檢察官那邊說買「安非他命」是緊
    張說錯了，確實是買「海洛因」，「阿妹」送來的也是「海
    洛因」，在檢察官那邊除了將「海洛因」說成「安非他命」
    之外，其他交易時間、地點沒有錯誤，拿到毒品之後摻入香
    菸點火吸食，施用後感覺想睡覺，可以確定施用的是「海洛
    因」，不會誤認，去斗六警局有採尿（見審理卷第122 頁背
    面至第127 頁）等語在卷。證人甲○○雖就向被告二人購買
    之毒品究為「海洛因」或「安非他命」前後證述不一，然參
    酌卷附臺灣高等法院甲○○全國前案簡列表（見審理卷第11
    1 頁）記載，證人甲○○於96年06月14日警詢後接受採尿送
    驗，因施用一級毒品，經本院於96年10月04日，以96年度毒
    聲字第269 號裁定令入勒戒處所觀察勒戒，堪認證人甲○○
    確實僅施用第一級毒品「海洛因」，而未施用第二級毒品「
    安非他命」，被告二人亦一致供稱，是販賣「海洛因」予證
    人甲○○，則證人甲○○表示其於警詢及偵訊時證述向被告
    二人購買「安非他命」施用是因緊張陳述有誤，尚非虛妄，
    是證人甲○○於本院審理時證稱，並未向被告二人購買「安
    非他命」，而是購買「海洛因」應是事實，堪以採信。
、復有證人甲○○指認被告丙○○為交付毒品之人之指認照片
    紀錄表（96年度他字第193 號卷二第16頁）、被告使用之門
    號0000000000號行動電話與證人甲○○使用之門號00000000
    00號行動電話通訊監察譯文在卷可憑（96年度他字第193 號
    卷一第142 頁至第144 頁），通話內容如下：
    （Ａ：丁○○，Ｂ：甲○○）
    (甲)通話時間：96年04月19日11時35分。
      Ｂ：王仔他朋友啦。
      Ａ：怎樣？
      Ｂ：我跟你說我這500 啦，我這還有戒藥啦，跟你換，
          你多一點給我。
      Ａ：我不要戒藥，那我有。
      Ｂ：我那是草屯的喔。
      Ａ：我也是草屯的。
      Ｂ：是喔，我還有安眠藥，送你啦。
      Ａ：我也有。
      Ｂ：好啦，好啦，我們有2 個，用多一點，拜託一下啦
          ，你在哪？
      Ａ：白遼啦。
      Ｂ：好。
    (乙)通話時間：96年04月24日12時25分27秒。
      Ｂ：要去哪？
      Ａ：安定國小。
      Ｂ：要10幾分鐘哦。
      Ａ：好。
    (丙)通話時間：96年04月24日12時43分21秒。
      甲○○：我到安定國小了。
      丙○○：好馬上到。
    (丁)通話時間：96年04月26日12時42分48秒。
      Ｂ：有在臨檢嗎？
      Ａ：你誰？
      Ｂ：蘋果。
      Ａ：怎樣啦？
      Ｂ：要過去啦。
      Ａ：好啊，過來啊，多少？
      Ｂ：5啦，在哪啦？
      Ａ：土地公廟你知道嗎？車成加油站旁邊這啦。
      Ｂ：喔，好。
      Ａ：多久？
      Ｂ：差不多10多分。
      Ａ：好。
    (戊)通話間：96年04月26日12時53分58分。
      Ｂ：茄苳哪有土地公廟？
      Ａ：有啦，車成加油站旁邊那條巷子啦。
      Ｂ：車成加油站？
      Ａ：七彩湖再過去啦。
      Ｂ：七彩湖更前面那喔？
      Ａ：對啦，萬大家具斜對面不是有一個加油站。
      Ｂ：喔，你是說茄苳進來這條巷子嗎？
      Ａ：對啦。
      Ｂ：我等下到。
      Ａ：加油站旁邊那條巷子喔。
      Ｂ：那一邊的喔？
      Ａ：你到底是知不知道啦？
      Ｂ：萬大那邊嗎？
      Ａ：不是啦，萬大斜對面那啦。
      Ｂ：在萬大對面那條巷子？
      Ａ：對啦。
      Ｂ：好。
      Ａ：多久？
    (己)通話時間：96年04月28日09時51分21秒。
      Ａ：蘋果喔？
      Ｂ：對。
      Ａ：你可以來了。
      Ｂ：在哪？
      Ａ：你來西螺國中。
      Ｂ：好。
    (庚)通話時間：96年04月28日10時08分25秒。
      Ｂ：人那麼多叫我來這邊等那麼久。
      Ａ：我到了啦，抱歉啦。
      Ｂ：好啦，快一點。
    (辛)通話時間：96年04月30日09時12分52秒。
      Ｂ：要在哪？
      Ａ：你誰？
      Ｂ：蘋果。
      Ａ：你到了嗎？
      Ｂ：還沒，大茄苳而已。
      Ａ：來小茄苳這個超市啦。
      Ｂ：萬大旁邊這個嗎？
      Ａ：對。
      Ｂ：好，5分鐘到。
      Ａ：好。
      Ｂ：5。
    (壬)通話時間：96年05月01日12時08分26秒。
      Ｂ：要在哪？
      Ａ：你誰？
      Ｂ：王仔啦。
      Ａ：喔松本…那個文昌國小那啦，多少？
      Ｂ：5啦。
      Ａ：好啦。
      Ｂ：文昌國小。
      Ａ：松本超市○○道嗎？
      Ｂ：我知道。
      Ａ：再一直走是不是戶政事務所？
      Ｂ：對。
      Ａ：再一直走是不是一個教堂？
      Ｂ：對。
      Ａ：你在教堂那邊等我，多久到？
      Ｂ：差不多10分。
      Ａ：好。
、證人甲○○於本院審理時固證述，96年04月19日未拿安眠藥
    與被告二人換購500 元海洛因，因被告丁○○表示人在麥寮
    ，其隨即表示那麼遠不要交易，且在檢察官那邊已如此陳述
    云云。然查，證人甲○○之偵訊筆錄，並未記載其向被告丁○○表示要至麥寮交易路途遙遠，無意購買一節，反而證述
    拿戒藥即安眠藥換了500 元毒品，該次有買到毒品等語，故
    證人甲○○當時是否曾陳述上情即有可疑。再揆諸上開通訊
    監察譯文內容，被告丁○○表示其在「白遼啦」，證人甲○○答稱「好」，亦未表示太遠放棄購買之意，更見證人甲○○於本院審理時證述該次未交易一節，應非真實，並不可信
    。
、綜上所述，被告二人共同於附表一編號1 至6 所示時地，
    販賣金額各為500 元之海洛因6 次予證人甲○○之犯行，洵
    堪認定。
(2)、販賣海洛因予證人李添誌部分：
、證人李添誌於警詢證稱，認識被告丁○○綽號「阿鳳」、被
    告丙○○綽號「阿妹」，被告丙○○是其二崙國中的學妹，
    透過被告丙○○認識被告丁○○，000000000 是其老闆家中
    申設電話，曾使用該電話撥打0000000000電話聯絡，向被告
    丁○○、丙○○購買海洛因，有時被告二人一起交付毒品，
    有時被告丙○○單獨交付，96年04月16日上午09時13分通訊
    監察譯文是其撥打予被告丁○○，要向她購買海洛因，電話
    中所說「1 個」跟「1,000 」均指購買毒品金額1,000 元，
    指認犯罪嫌疑人紀錄表編號2 號是被告丙○○，編號5 號是
    被告丁○○等語（96年度他字第193 號卷二第37頁至第40頁
    ）等語，核與證人李添誌於偵訊時證述，有施用海洛因，打
    000000000 號電話與被告丁○○聯絡，是被告丙○○交貨，
    96年04月12日上午10時19分通訊監察譯文，是買500 元的海
    洛因，在三好旅館（交易），該次是被告丁○○交付海洛因
    ；96年04月16日上午09時13分通訊監察譯文內所述「1 個」
    是1,000 元的海洛因，要分2 包，有交易成功，是被告丙○○拿來的；96年04月17日上午11時41分（偵訊筆錄誤載為47
    分）通訊監察譯文，是打電話給「阿鳳」，也是買海洛因，
    該次買了800 元海洛因，有交易成功，是被告丙○○和丁○○一起交付；96年04月22日上午10時46分通訊監察譯文，是
    打電話給「阿鳳」，該次是買了800 元的海洛因，有交易成
    功，好像是被告丁○○拿來的；96年04月23日上午09時12分
    通訊監察譯文，買了500 元海洛因，有交易成功，是「阿妹
    仔」拿來的；96年04月24日上午10時25分通訊監察譯文，就
    是買800 元的海洛因，有交易成功，是「阿鳳」拿毒品的；
    96年04月25日上午10時21分通訊監察譯文，是買500 元海洛
    因，是「阿妹仔」交付海洛因（見96年度他字第693 號卷二
    第46頁至第48頁）等情，前後證述大致相符。
、復有證人李添誌指認被告二人之紀錄表（見96年度他字第69
    3 號卷二第41頁、第42頁）、被告丁○○使用之門號000000
    0000號行動電話與證人李添誌使用000000000 號電話聯絡之
    通訊監察譯文（見96年度他字第693 號卷一第139 頁至第14
    0 頁）在卷可憑，通話內容如下：
   （Ａ：丁○○，Ｂ：李添誌）
    (甲)通話時間：96年04月12日10時19分14秒。
      Ｂ：一樣。
      Ａ：你有騎車嗎？
      Ｂ：沒。
      Ａ：三好。
      Ｂ：好啦。
    (乙)通話時間：96年04月16日09時13分。
      Ｂ：人在哪？我阿志。
      Ａ：在西螺啦。
      Ｂ：要在哪？
      Ａ：來ⅩⅩ這啊。
      Ｂ：我等一下到，我騎摩托車。
      Ａ：多少？
      Ｂ：一個。
      Ａ：好啦。
      Ｂ：你1000幫我分2袋。
      Ａ：你要分成兩個喔？
      Ｂ：對啦。
      Ａ：好啦。
    (丙)通話時間：96年04月17日11時41分。
      Ｂ：在哪？
      Ａ：西螺這加油站，多少？
      Ｂ：一樣。
      Ａ：好啦，現在馬上來。
      Ｂ：哪個加油站？
      Ａ：西螺中國石油啦。
      Ｂ：好，我馬上到。
    (丁)通話時間：96年04月22日10時46分59秒。
      Ｂ：你人在哪？
      Ａ：安定國小這。
      Ｂ：我騎鐵馬耶。
      Ａ：你來中國石油這等我啦。
      Ｂ：快一點啦。
      Ａ：多少。
      Ｂ：一樣。
      Ａ：800嗎？
      Ｂ：你要多一點也可以啦。
    (戊)通話時間：96年04月23日09時12分06秒。
      Ｂ：一樣啊。
      丙○○：我不是那個，我妹仔，一樣我不知。
      Ｂ：500 啦，你在沒有辦法過來我們車場？我給人家載來
          的。
      丙○○：我不知道你的車場在哪？（換阿鳳）多少？
      Ｂ：500。
      Ａ：你來1 檳榔攤的路口等。
      Ｂ：好。
    (己)通話時間：96年04月24日10時25分08秒。
      Ｂ：人在哪？
      Ａ：安定國小。
      Ｂ：我馬上到。
      Ａ：多少？
      Ｂ：一樣8。
      Ａ：側門哦。
      Ｂ：我馬上到。
    (庚)通話時間：96年04月25日10時21分28秒。
      Ｂ：人在哪？
      Ａ：你要來嗎？
      Ｂ：我沒辦法過去！我沒交通工具！
      Ａ：你在哪？你那嗎？
      Ｂ：停車場。
      Ａ：（妹仔返頭）你要多少？
      Ｂ：800。
(3)、販賣海洛因予證人蔡秋宏部分：
、證人蔡秋宏於警詢證述略謂，認識被告丁○○綽號「阿鳳」
    ，買海洛因毒品認識的，皆以0000000000號行動電話撥打被
    告丁○○使用之0000000000號電話聯絡，96年04月10日，跟
    她買500 元海洛因毒品；96年04月12日中午01時許，跟她買
    600 元的海洛因毒品；96年04月12日下午05時許，跟她買50
    0 元的海洛因；96年04月13日，跟她買400 元的海洛因；96
    年04月14日，跟被告丁○○買半錢的一半海洛因，她算8,00
    0 元；96年04月24日，拿手機抵押買2,000 元海洛因；96年
    04月29日上午09時許之通訊監察譯文，是被告丁○○要求幫
    她碾葡萄糖，她要稀釋海洛因用的，（電話中）那女子綽號
    叫「阿妹」，跟被告丁○○買海洛因時，都是綽號「阿妹」
    女子交付海洛因，錢也是綽號「阿妹」女子收的；96年04月
    29日下午02時11分通訊監察譯文，是要跟她買800 元的海洛
    因，每次向被告丁○○購買海洛因時，她都是與綽號「阿妹
    」女子一起前來，被告丁○○都是頭戴安全帽及口罩，看不
    清楚（面貌），但綽號「阿妹」就見過，因她沒戴口罩，指
    認犯罪嫌疑人紀錄表照片編號2 是綽號「阿妹」女子，特徵
    為臉黑黑、身材矮小、頭髮長長（96年度他字第193 號卷二
    第63頁至第67頁）等語綦詳。核與其於偵訊時證述，有施用
    海洛因，跟被告丙○○買的，打電話是「阿鳳」接的，送毒
    品和收錢的是被告丙○○，「阿鳳」來時都戴安全帽和口罩
    ，看不清楚，被告丙○○則戴安全帽而已，96年04月10日下
    午02時38分通訊監察譯文，是打電話給「阿鳳」買500 元毒
    品，那時毒癮發作，要拿手機跟她換，有交易成功，是被告
    丙○○拿海洛因到我住處旁給我的；96年04月12日下午01時
    24分通訊監察譯文，是要買600 元的海洛因，那次交易有成
    功，也是被告丙○○拿海洛因來到我住處給我的；96年04月
    12日下午05時26分通訊監察譯文，是買500 元海洛因，去莿
    桐鄉的草尾（應為橋和之誤）國小拿，被告丙○○交付，有
    交易成功；96年04月13日下午01時48分通訊監察譯文，是買
    400 元海洛因，被告丙○○拿到莿桐鄉草尾（應為橋和之誤
    ）國小交付，有交易成功；96年04月14日上午09時23分通訊
    監察譯文，談及四一是半錢的一半，即一錢的四分之一，七
    千是指7,000 元可以拿得到嗎？她說一錢是26,000元，她算
    我8,000 元，那次交易有成功，是被告丙○○拿來的；96年
    04月24日下午02時31分通訊監察譯文，是手機賣她2,000 元
    ，她交付2,000 元的海洛因，有交易成功，被告丙○○拿到
    我家後面的圖書館給我；96年04月29日上午09時通訊監察譯
    文，是「阿鳳」叫我碾葡萄糖，她要稀釋海洛因，她會送我
    海洛因，那次我幫忙「阿鳳」，被告丙○○給我500 元海洛
    因；96年04月29日下午02時11分通訊監察譯文，言及「小隻
    的」，是我的綽號，那次買了800 元的海洛因，有交易成功
    ，是被告丙○○交付的（96年度他字第193 號卷二第72頁至
    第74頁）等情，互核大致相符。
、並有證人蔡秋宏指認被告丙○○之紀錄表（96年度他字第19
    3 號卷二第70頁）、被告丁○○使用之門號0000000000號行
    動電話與證人蔡秋宏所使用之門號0000000000號行動電話之
    監聽譯文在卷可佐（96他字第693 號卷一第137 頁至第138
    頁），通話內容如下：
      （Ａ：被告丁○○，Ｂ：蔡秋宏）
    (甲)通話時間：96年04月10日下午02時38分36秒。
        Ｂ：我拿手機跟你抵好嗎？
        Ａ：什麼手機？
        Ｂ：我現在用的這支！
        Ａ：你要抵多少？
        Ｂ：500就好了！
        Ａ：我回去再說啦！
        Ｂ：你快一點，我人在痛苦，麻煩一下！
     (乙)通話時間：96年04月12日下午01時24分21秒。
        Ｂ：我跟拿600。
        Ａ：好啦，我等一下過去給你。
        Ｂ：還是我過去拿？
        Ａ：我等一下過去啦。
     (丙)通話時間：96年04月12日下午05時26分36秒。
        Ｂ：500啦。
        Ａ：你過來。
        Ｂ：你在西螺嗎？
        Ａ：我在莿桐啦，還聽不懂嗎？你來莿桐萊爾富。
        Ｂ：好，我到了打給你。
     (丁)通話時間：96年04月13日下午01時48分。
        Ｂ：400可以嗎。
        Ａ：來朝和國小。
        Ｂ：哪裡？
        Ａ：莿桐你知道嗎？
        Ｂ：國小那喔？
        Ａ：○○他家旁邊不是有一條巷子，你轉進來就看到我
            們了。
     (戊)通話時間：96年04月14日上午09時23分。
        Ｂ：幫我準備一包四一。
        Ａ：你要四一喔？你到底是真的假的？不要騙我喔。
        Ｂ：真的啦，7000要嗎？
        Ａ：我現在去拿的是2萬6的喔。
        Ｂ：那你要算多少？
        Ａ：26我算你8000啊，8500的量啊。
        Ｂ：好啦，你幫我多用一點。
        Ａ：我幫你用好一點，不是說多就是好啦。你在哪？
        Ｂ：我在家。
        Ａ：你怎麼有錢？
        Ｂ：我女朋友匯來的啦。
        Ａ：好啦。
     (己)通話時間：96年04月23日上午07時59分46秒。
        Ｂ：300啦。
        Ａ：我等一下打給你。
        Ｂ：快一點，我很痛苦。
        Ａ：好啦。
     (庚)通話時間：96年04月23日上午08時19分09秒。
        Ｂ：你要來了嗎？
        Ａ：來圖書館這。
     (辛)通話時間：96年04月24日下午02時31分。
        Ｂ：快一點啦。
        Ａ：要抵多少？
        Ｂ：2000。
        Ａ：我要回去了啦，圖書館啦。
        Ｂ：好，我現在過去。
     (壬)通話時間：96年04月29日上午09時00分25秒。
        丙○○：你誰？
        蔡秋宏：你叫阿鳳聽好嗎？
        丙○○：怎樣？你說啊。
        蔡秋宏：已經好了啦。
        丙○○：什麼東西？糖喔？
        蔡秋宏：糖啦。
        丙○○：好。
        蔡秋宏：何時要來拿啊？
        丙○○：（阿妹問阿鳳何時去拿）晚一點。
        蔡秋宏：那你再打給我。
        丙○○：好。
     (癸)通話時間：96年04月29日下午02時11分12秒。
        Ｂ：800啦。
        Ａ：你誰？
        Ｂ：我小隻的啦。
        Ａ：我到再打。
        Ｂ：你要過去西螺喔？
        Ａ：等一下到啦。
        Ｂ：OK。
(4)、販賣海洛因予證人蕭榮合部分：
、證人蕭榮合於警詢證述略謂，讀國小即認識被告丁○○，她
    綽號「阿鳳」，都用0000000000號行動電話與被告丁○○使
    用的0000000000號行動電話聯絡，96年04月09日下午05時50
    分通訊監察譯文，是要跟她買海洛因，1 個700 元，1 個80
    0 元，叫她不要摻；96年04月10日上午08時23分通訊監察譯
    文，是跟她買2,000 元海洛因；96年04月13日上午08時19分
    通訊監察譯文，一樣跟她購買1,000 元海洛因；96年04月18
    日上午10時52分通訊監察譯文，一樣跟她購買500 元海洛因
    ；96年04月19日上午08時09分通訊監察譯文，是跟她買400
    元海洛因；96年04月29日上午09時36分通訊監察譯文，是跟
    她買700 元海洛因；96年04月30日上午09時30分通訊監察譯
    文，是跟她買700 元海洛因（96年度他字第193 號卷二第95
    頁至第99頁）；於偵訊時證稱，使用0000000000號電話，有
    施用海洛因，認識被告丁○○，有跟她買海洛因，96年04月
    09日下午05時50分通訊監察譯文，是買2 包，1 包是800 （
    元），1 包是700 （元），而丁○○說要摻糖，我說不要，
    忘記交易地點，但那次有買成，買了2 包，是丁○○交付的
    ；96年04月10日上午08時23分通訊監察譯文，是跟她買2,00
    0 元的海洛因，該次交易有成功，海洛因是被告丁○○拿的
    ，交易地點忘記了，因為買很多次；96年04月13日上午08時
    19分通訊監察譯文，那次買了1,000 元的海洛因，忘記在哪
    裡交易了，是被告丁○○拿的；96年04月18日10時52分通訊
    監察譯文，也是買海洛因，那次有買到，在舊菜市場那裡被
    告丁○○交付的，買500 元的海洛因；96年04月19日上午08
    時09分通訊監察譯文，是要買400 元海洛因，在電話中她要
    我等一下，稍後再拿給我，那次交易有成功；96年04月29日
    上午09時36分通訊監察譯文，是買海洛因，有交易成功，是
    被告丁○○交付海洛因，地點忘記了；96年04月30日上午09
    時30分通訊監察譯文，要買700 元的海洛因，以前欠她五百
    元順便還她，地點是在西螺鎮東南國中交貨，是被告丁○○
    親自交付（見96年度他字第193 號卷二第104 頁至第106 頁
    ）等情明確。
、並有證人蕭榮合指認被告丁○○之紀錄表1 紙（見96年度他
    字第193 號卷二第103 頁）、被告丁○○所使用之門號0000
    000000號行動電話與證人蕭榮合所使用之門號0000000000號
    行動電話通訊監聽譯文在卷可按（見96他字第693 號卷一第
    126 頁至第128 頁）內容如下：
      （Ａ：丁○○，Ｂ：蕭榮合）
    (甲)通話時間：96年04月09日下午05時50分31秒。
        Ｂ：1個800，1個700。
        Ａ：要摻哦！
        Ｂ：不要摻。
        Ａ：不行啦，我沒有沒摻的！
        Ｂ：你就用1個800、1個700的，在哪？
        Ａ：中山口。
        Ｂ：我馬上到，要快一點哦！
     (乙)通話時間：96年04月10日上午08時23分54秒。
        Ｂ：換跟你拿兩張！
        Ａ：兩張誰要？
        Ｂ：沛翔。
        Ａ：你們不要欠哦！
        Ｂ：不可能欠你啦！
        Ａ：在學校側門！馬上來哦！
        Ｂ：好啦。我要去載人！
        Ａ：載到沒？
        Ｂ：還沒，等一下打給你！
     (丙)通話時間：96年04月13日上午08時19分。
        Ｂ：弄1 個1,000的啦，不然2,000的沒關係啦。
        Ａ：好啦。
        Ｂ：你不要給我摻喔。
        Ａ：好啦。
        Ｂ：你在哪？
        Ａ：朝和國小，鐵路旁。
        Ｂ：我馬上到，你要馬上到喔。
        Ａ：好。
     (丁)通話時間：96年04月18日上午10時52分48秒。
        Ｂ：500！
        Ａ：鳳仔剛剛打電話找你！
        Ｂ：你就說沒看到我就好了！
        Ａ：我知道！你來舊菜市場這！
        Ｂ：哪？
        Ａ：舊菜市場門口喔！馬上來喔！不然我就走囉！
        Ｂ：好。
     (戊)通話時間：96年04月19日上午08時09分。
        Ｂ：我400而已喔。
        Ａ：好，我買完東西馬上打給你。
        Ｂ：鋒仔是不是還在找我？
        Ａ：沒有。
        Ｂ：他今天有去剪嗎？
        Ａ：沒有，還沒。
        Ｂ：都還沒喔？
        Ａ：對。
        Ｂ：好啦。
     (己)通話時間：96年04月19日上午08時27分。
        Ｂ：要在哪啦？
        Ａ：西螺國中後面啦。
        Ｂ：好，我等一下到啦。
     (庚)通話時間：96年04月29日上午09時19分48秒。
        Ａ：人在那了，你是在幹嘛啦？
        Ｂ：我人在這啊。
        Ａ：七彩湖喔？
        Ｂ：對啊。
        Ａ：你在那等啦。
        Ｂ：好啦。
     (辛)通話時間：96年04月29日上午09時36分31秒。
        Ｂ：700。
        Ａ：好啦，你去一樣那啦，多久啦？
        Ｂ：我馬上到啦。
        Ａ：好啦。
     (壬)通話時間：96年04月30日上午09時30分54秒。
        Ｂ：你在哪？
        Ａ：多少？
        Ｂ：700啦，順便500還你啦。
        Ａ：喔，來東南啦。
        Ｂ：好啦。
２、販賣安非他命予證人戊○○部分：
    被告丁○○、丙○○坦承於附表二編號(一)、(二)所示時、地販
    賣毒品予證人戊○○，惟辯稱所販賣之毒品係海洛因而非安
    非他命云云，經查：
(1)、證人戊○○於偵訊時證述略謂，之前有吸食安非他命，使用
    0000000000號電話，96年04月12日晚間06時23分通訊監察譯
    文，是打電話給「阿鳳」，那時跟她講要買500 元，但後來
    有一個女的來，那個女的就是（指認犯罪嫌疑人紀錄表）編
    號2 之女子，有拿到安非他命；96年04月20日晚間09時10分
    、96年04月22日下午01時17分、96年04月23日中午12時13分
    、96年04月25日中午12時02分，均有打電話要買毒品，但交
    易皆未成功，96年04月27日下午03時15分通訊監察譯文，有
    打電話買毒品，那次她人有到，有買到安非他命（見96年度
    他字第193 號卷二第59頁至第61頁）；於本院審理時指證，
    以前有施用安非他命，沒有施用海洛因，也沒有買過海洛因
    ，朋友介紹表示被告二人有在施用（毒品），如有興趣可以
    打電話給他們，留下聯絡電話，才認識被告丙○○，被告丁○○以前就認識，住我家附近，我祖母與她（被告丁○○）
    母親也都認識，使用0000000000號電話，打電話與被告聯絡
    ，卷附通聯紀錄應該是我（打）的，04月12日至27日打了7
    通電話，當時打電話是要買安非他命，知道販賣海洛因罪名
    比較重，不會因為這樣故意說買安非他命，96年度他字第19
    3 號卷一第56頁，是我與對方通話內容，電話中說「一樣」
    是指安非他命（見審理卷第130 頁背面至第137 頁背面）等
    語明確，證人戊○○並指認被告丙○○即是交付安非他命之
    人，有指認犯罪嫌疑人紀錄表（見96年度他字第193 號卷二
    第57頁）在卷可稽，復有被告丁○○所使用之門號00000000
    00號行動電話與證人戊○○使用之門號0000000000號行動電
    話之通訊監聽譯文附卷足憑（見96年他字第693 號卷一第14
    7 頁），內容如下：
    （Ａ：丁○○，Ｂ：戊○○）
    通話時間：96年04月12日下午06時23分20秒。
        Ｂ：快一點，一樣。
        Ａ：來中山國小。
        Ｂ：好啦。到了給你。
    通話時間：96年04月27日下午03時15分13秒。
        Ｂ：一樣啦，要在哪？
        Ａ：西螺國中後面。
        Ｂ：我馬上到喔。
        Ａ：好。
    通話時間：96年04月27日下午03時20分44秒。
        （Ａ：丙○○，Ｂ：戊○○）
        Ｂ：我到了。
        Ａ：好啦。
(2)、證人戊○○於偵訊及本院審理時一致證稱，以其使用之門號
    0000000000號行動電話，撥打被告丁○○使用之門號000000
    0000號行動電話，聯絡交易安非他命事宜後，再至約定地點
    交易，於偵訊時並明確指證，是被告丙○○到場與其交易，
    證人戊○○證述情節，與卷附被告丁○○使用上開電話及證
    人戊○○使用上開電話，於96年04月12日、同年月27日通訊
    監察譯文內容相符，被告二人亦坦承販賣毒品予證人戊○○
    ，僅辯稱販賣之毒品是海洛因而非安非他命，被告二人之辯
    解不可採信，詳如下述，是證人戊○○於偵訊時證稱，於96
    年04月12日、同年月27日，先後2 次，各以500 元價格向被
    告購買安非他命一節，應堪採信。
(3)、至證人戊○○於本院審理時，雖翻異前詞證稱，要向被告丙○○買安非他命，但交易沒有成功，被告丙○○沒有拿毒品
    給我過，因為沒有買成功，剛好與女朋友分手，心情不好，
    我打去她都說好，我都在那邊喝酒等，但是都沒有拿來給我
    ，還有1 次說她沒有，所以我才一直打電話，對方沒有來，
    也沒有打電話確認是已經酒醉了，第1 次她沒有來，第2 次
    打的時候沒有問她為何上次不到，是因為我這個人不囉唆，
    不重視這個，電話中說「一樣」，是當初認識她，她就有施
    用毒品，我4 、5 年前就有施用那個東西，有在施用的人都
    知道我只有施用那個，沒有施用別的，偵訊中說04月12日、
    27日有碰面那2 次有買到，因為檢察官不相信我說的話，裡
    面也沒有記載檢察官說的話，說要讓我得到處分，我才這樣
    說，這樣檢察官就讓我走了，偵查筆錄所述不正確，沒有跟
    她們買云云。惟觀諸證人戊○○與被告丁○○使用之行動電
    話，於96年04月12日及同年月27日之通訊監察譯文言及「一
    樣」，可見證人戊○○與被告丁○○、丙○○二人確曾交易
    過，否則被告丁○○必定會詢問證人戊○○「一樣」所指為
    何，再參酌證人戊○○與被告丁○○間，除96年04月12日及
    同年月27日，曾各自以其使用之行動電話通訊聯絡外，另於
    同年月20日下午06時23分、同年月22日下午01時47分、同年
    月23日中午12時13分、同年月25日中午12時02分等時間，多
    次撥打電話與被告二人聯絡，欲向被告二人購買毒品，依卷
    附上開時間之通訊監察譯文內容「一樣啦」、「你拿之前那
    個給我好嗎」等語，顯示證人戊○○曾與被告二人完成交易
    ，故其對於交易之毒品、金額等毋庸多言，雙方已有默契，
    被告二人對於證人戊○○欲購買之毒品為何、金額多少均知
    之甚詳。又被告二人茍均未前往約定地點交易，亦未曾販賣
    任何毒品予證人戊○○，信證人戊○○不可能一再撥打電話
    聯絡被告丁○○，且在電話中亦未質問何以爽約，更不可能
    表示「你拿之前那個給我好嗎？」，且證人戊○○表示被告
    丙○○曾至約定地點向其表示「沒有了」，亦與常情不符，
    蓋被告二人如無毒品可供販賣，勢必在證人戊○○一開始撥
    打電話購買時即表明，或事後直接以電話告知證人戊○○，
    不可能特地前往約定地點僅為告知證人戊○○已無毒品可販
    賣，另參以證人戊○○於偵訊一開始否認與被告二人成功交
    易過安非他命，嗣後經檢察官一再就其所述矛盾之處訊問，
    才據實陳述，於96年04月12日、同年月27日均有交易成功，
    並表示「（為何剛才不說實話？）因為不想害到她。」而證
    人戊○○於本院審理時又已證述，與被告丁○○為鄰居，雙
    方家人熟識，堪信證人戊○○因恐被告二人遭刑事追訴、處
    罰而為虛偽陳述，是證人戊○○於本院審理時證述，並未向
    被告二人購得安非他命一節，係為迴護被告二人之詞，委不
    可採。
(4)、被告二人固以販賣海洛因予證人戊○○，而非安非他命等語
    置辯，然查證人戊○○於偵訊及本院審理時，一致證稱是要
    向被告二人購買安非他命，且其於本院審理時明確表示，其
    未曾施用海洛因，亦非因販賣海洛因之罪較重，而故為陳述
    欲向被告二人購買之毒品是安非他命，再參酌證人戊○○分
    別於89年、90年間，因施用第二級毒品案件，經觀察勒戒及
    遭法院判處徒刑，有臺灣高等法院全國前案簡列表在卷可佐
    ，是證人戊○○證述其僅施用安非他命，是向被告二人購買
    安非他命乙情，應堪採信，被告二人辯稱是販賣海洛因予證
    人戊○○即非可採。
３、按販賣毒品之所謂販賣行為，須行為人主觀上有營利意圖，
    且客觀上有販入或賣出毒品行為，即足構成，至於實際上是
    否已經獲利則非所問；必也始終無營利之意思，而以原價或
    低於原價有償轉讓他人，方難謂為販賣行為，而僅得以轉讓
    罪論處（最高法院93年度臺上字第1651號判決要旨參照）。
    又販賣海洛因或安非他命毒品本無一定價格，各次買賣之價
    格，當亦各有差異，隨供需雙方之資力、關係之深淺、需求
    之數量、貨源之充裕與否、販賣者對於資金之需求如何即殷
    切與否，以及政府查緝之態度，種不同之風險評估，而為機
    動性之調整，是其價格標準，自非一成不變，且販賣者從各
    種「價差」、「量差」或「純度」謀取利潤方式，或有差異
    ，然其所圖利益之非法販賣行為目的相同，並無二致。以政
    府對於海洛因、安非他命交易查緝之嚴格、販賣毒品罪處罰
    之嚴厲，及被告與證人甲○○、李添誌、蔡秋宏、蕭榮合、
    戊○○等人並非交情匪淺，均係透過友人介紹或同學、鄰居
    關係相識，知悉被告丁○○在販賣毒品向其購買，被告丁○○與證人甲○○等人純粹基於販毒者與購得者間之生意往來
    而接觸，被告丁○○茍未因之得利，豈有甘冒重典，於毫無
    緣由之情形下，不顧遭警查緝之風險，而無償轉讓海洛因或
    安非他命予證人甲○○等人之理，又參酌被告丁○○從事美
    髮、送菜工作，收入不高，除自身需花費金錢購買毒品施用
    ，又免費供給被告丙○○食宿、並無償轉讓海洛因予被告丙○○施用，為維持開銷，被告丁○○勢必以高於買進之價格
    出售毒品予證人甲○○等人，藉以從中賺取價差，而牟得利
    益，另被告丙○○既無工作及收入，貪圖可獲得免費食宿及
    海洛因，而與被告丁○○共同販賣毒品，業據被告二人供述
    明確，被告丙○○販賣毒品以營利之意圖更形明確，是被告
    二人有販賣毒品予證人甲○○等人獲利之主觀營利意圖，要
    無疑義。
４、綜合上情，被告丁○○與丙○○共同販賣海洛因部分，係於
    附表一編號(一)1 至6 所示時、地賣予證人甲○○6 次得款3,
    000 元、於附表一編號(二)2 、3 、5 、7 所示時、地賣予證
    人李添誌4 次得款3,100 元、於附表一編號(三)1 至9 所示時
    、地賣予證人蔡秋宏9 次得款13,600元，被告二人先後共同
    販賣海洛因予證人甲○○、李添誌、蔡秋宏共計19次，得款
    合計19,700元；被告丁○○單獨販賣海洛因部分，係於附表
    一編號(二)1 、4 、6 所示時、地賣予證人李添誌3 次得款2,
    100 元，於附表一編號(四)1 至7 所示時、地賣予證人蕭榮合
    7 次得款6,800 元；又被告二人共同販賣安非他命部分，係
    於附表二編號(一)、(二)所示時、地，賣予證人戊○○2 次得款
    1,000 元等犯行，均堪認定。
５、轉讓海洛因予被告丙○○部分：
    被告丁○○自96年04月中旬某日起，至同年05月初某日止，
    在被告丙○○到場與證人甲○○等人交易毒品期間，接續於
    15日內，在其上開住處，每日免費提供2 次數量不詳，每次
    價值約1,000 元海洛因予被告丙○○施用之事實，業據被告
    丁○○坦承不諱，核與被告丙○○於偵訊及本院審理時供述
    情節大致相符，足徵被告丁○○此部分自白與事實相符，亦
    堪採信。
(三)、綜上所述，本件事證明確，被告丁○○、丙○○販賣海洛
    因、販賣安非他命及被告丁○○轉讓海洛因等犯行均堪認
    定，自應依法論科。
三、論罪科刑之理由：
(一)、核被告丙○○、丁○○於附表一所為，均係犯毒品危害防制
    條例第4 條第1 項販賣第一級毒品罪，於附表二所為均係犯
    毒品危害防制條例第4 條第2 項販賣第二級毒品罪，被告丁○○於犯罪事實(三)所為無償轉讓海洛因予被告丙○○施用之
    行為，另犯毒品危害防制條例第8 條第1 項轉讓第一毒品罪
    。被告丁○○、丙○○持有海洛因及安非他命之低度行為，
    分別為販賣海洛因、安非他命及轉讓海洛因之高度行為所吸
    收均不另論罪。起訴書雖未敘及被告丁○○、丙○○有於附
    表一編號(一)1 至6 所示時、地販賣海洛因6 次予證人甲○○
    之犯行，惟該部分犯罪事實與起訴被告丁○○、丙○○販賣
    海洛因予證人李添誌、蔡秋宏、蕭榮合部分之犯罪事實既應
    論以接續犯（詳如後述），具有實質上一罪關係，仍應為起
    訴效力所及，本院自應併予審理，附此敘明。
(二)、被告丙○○、丁○○二人間，就附表一編號(一)1 至6 、附表
    一編號(二)2 、3 、5 、7 、附表一編號(三)1 至9 所示時、地
    販賣海洛因予證人甲○○、李添誌、蔡秋宏之犯行，及就附
    表二編號(一)、(二)所示時、地販賣安非他命予證人戊○○之犯
    行，均有犯意聯絡及行為分擔，應依刑法第28條規定，論以
    共同正犯。
(三)、按接續犯係指如數行為於同時同地或密切接近之時地實施，
    侵害同一之法益，各行為之獨立性極為薄弱，依一般社會健
    全觀念，在時間差距上，難以強行分開，在刑法評價上，以
    視為數個舉動之接續施行，合為包括之一行為予以評價，較
    為合理，而為包括之一罪（參見最高法院86年臺上字第3295
    號判例意旨）。是接續犯乃行為人主觀上出於一犯罪決意，
    在時間空間密接之情況下，出於數個自然行為，而持續侵害
    同一法益之犯罪，其特徵在於每個行為原即足獨立成罪，即
    其所實現之構成要件並非預定須實施數次行為始足成罪，然
    由於自數行為完成後逆溯觀察之結果，各該行為於時空密接
    之情況下，顯然於評價上喪失其獨立性，遂將各該行為全體
    包括地斷為一罪。經查，本案被告丁○○、丙○○自96年04
    月09日起至96年05月01日止，短短22日內，在雲林縣西螺鎮
    或莿桐鄉等相同或鄰近地點，先後販賣海洛因予證人甲○○
    、李添誌、蔡秋宏、蕭榮合等人達29次，其中96年04月10日
    1 天內販賣2 次、96年04月12日1 天內販賣3 次、96年04月
    13日1 天內販賣2 次、96年04月19日1 天內販賣2 次、96年
    04月23日1 天內販賣2 次、96年04月24日1 天內販賣2 次、
    96年04月29日1 天內販賣3 次、96年04月30日1 天內販賣2
    次；另被告丁○○自96年04月中旬某日起至同年05月初某日
    止，即被告丙○○與其共同販賣毒品並居住於其住處時，在
    其住處，接連於15日內，每日2 次提供免費之海洛因供被告
    丙○○施用，而涉犯轉讓第一級毒品罪部分，亦在密接時間
    ，相同地點，轉讓海洛因予被告丙○○，是被告丁○○、丙○○各次販賣海洛因及被告丁○○各次轉讓海洛因之時空密
    接，地點相同或相近，各行為間之獨立性極為薄弱，難以強
    行分開，乃出於販賣海洛因及轉讓海洛因之單一決意，接續
    為之，揆諸前開說明，宜認定為接續犯行，故被告丁○○、
    丙○○均係犯接續販賣第一級毒品罪，被告丁○○另犯接續
    轉讓第一級毒品罪。至公訴意旨認被告丁○○、丙○○多次
    販賣第一級毒品及被告丁○○多次轉讓第一級毒品部分，均
    應分論併罰，尚有誤會，併此敘明。
(四)、另被告丙○○、丁○○於附表二編號(一)、(二)所示時、地販賣
    安非他命予戊○○2 次，均為95年07月01日刑法修正施行後
    之犯行，並無連續犯之適用，且2 次犯行之時間相隔15日，
    亦無密接不可分之情形，難以認定屬接續犯行，應予分論併
    罰，論二個販賣第二級毒品罪。
(五)、被告丙○○所犯上開販賣第一級毒品罪一罪及販賣第二級毒
    品罪二罪，三罪間，犯意各別，罪名互異，應予分論併罰。
    被告丁○○所犯上開販賣第一級毒品罪一罪、販賣第二級毒
    品罪二罪及轉讓第一級毒品罪一罪，四罪間，亦屬犯意各別
    ，罪名互異，亦應分論併罰。
(六)、被告丙○○前因施用毒品案件，經本院於93年05月09日、93
    年07月02日，以93年度訴緝字第10號、93年度訴字第255 號
    判決分別判處有期徒刑8 月、4 月、10月、6 月，並定應執
    行有期徒刑2 年確定，於94年06月16日假釋出監，95年03月
    13日縮刑期滿，未經撤銷假釋，視為執行完畢，有臺灣高等
    法院被告前案紀錄表在卷可稽，被告丙○○於有期徒刑執行
    完畢後，5 年內再故意犯本件有期徒刑以上之罪，應依刑法
    第47條第1 項規定，均論以累犯，除法定刑為死刑、無期徒
    刑部分外，各依法加重其刑。
(七)、至於毒品危害防制條例第8 條第6 項雖規定：「轉讓毒品達
    一定數量，加重其刑至二分之一，其標準由行政院定之」，
    行政院並據該規定於93年01月07日以院臺法字第0930080551
    號令發布「轉讓持有毒品加重其刑之數量標準」，該標準第
    2 條第1 項第1 款規定：轉讓、持有第1 級毒品達淨重5 公
    克以上者，加重其刑至二分之一。」並自發布日施行，但因
    依被告丙○○之陳述，被告丁○○每次轉讓第一級毒品予被
    告丙○○之價值僅1,000 元，數量不多，只供被告丙○○施
    用1 次，又無其他積極證據足以證明被告丁○○接續轉讓被
    告丙○○之海洛因數量已逾淨重5 公克，應認被告丁○○轉
    讓海洛因予被告丙○○施用之重量，未達淨重5 公克，自不
    得依該標準加重其刑，附此敘明。
(八)、按毒品危害防制條例第17條固明定：「犯第4 條第1 項者，
    供出毒品來源，因而破獲者，得減輕其刑。」被告丁○○固
    於警詢時供出其安非他命毒品上手為張吉雄，惟公訴人於本
    院審理時表示，張吉雄部分起訴檢察官本來即已掌握，另參
    酌被告丁○○之警詢筆錄內記載，員警已依被告丁○○使用
    之門號0000000000號電話通聯紀錄，查知被告丁○○以該電
    話與張吉雄使用之門號0000000000、0000000000號行動電話
    聯絡購買安非他命，並提供包括張吉雄在內共15人之照片供
    被告丁○○指認，顯見檢警於被告丁○○供出安非他命來源
    為張吉雄前，確實已掌握張吉雄其人販賣安非他命之相關事
    證，且被告丁○○自始否認販賣安非他命，於警詢時亦僅供
    稱，向張吉雄購買安非他命之目的，在供其自行施用，是被
    告丁○○指證張吉雄部分，不符毒品危害防制條例第17條規
    定之要件。另被告丁○○雖供稱海洛因來源係向「吳文輝」
    之人購買，惟其並未供述吳文輝之聯絡電話或其他可供追查
    資料，卷內亦無資料顯示，偵查機關針對「吳文輝」有積極
    之查察作為並因而破獲其販毒情事，「吳文輝」並無因販賣
    海洛因毒品而受刑事訴追，是本案尚無法援引毒品危害防制
    條例第17條之規定，對被告丁○○予以減輕其刑之寬典，併
    予敘明。
(九)、犯毒品危害防制條例第4 條第1 項販賣第一級毒品罪、同條
    例第4 條第2 項販賣第二級毒品罪，不分犯罪情節輕重，概
    處以法定刑死刑、無期徒刑，難免輕重失衡，倘有情輕法重
    情形，於裁判時自得適用刑法第59條酌量減輕其刑，以避免
    過嚴之刑罰，此參之司法院大法官釋字第263 號解釋文自明
    。亦即，法院為避免刑罰過於嚴苛，於情輕法重之情況下，
    應合目的性裁量而有適用刑法第59條酌量減輕被告刑度之義
    務。又適用刑法第59條酌量減輕其刑時，並不排除同法第57
    條所列舉10款事由之審酌（最高法院70年05月16日70年度第
    6 次刑事庭長會議決議足供參考）。基於以上之理由，本院
    審酌：
(1)、被告丙○○、丁○○販賣第一級毒品之對象不多，所得不高
    ，所販賣之海洛因數量不大，販賣第二級毒品之對象亦僅戊○○一人，次數2 次，得款1,000 元，被告二人之手段、情
    節尚無集團性之情形，並非重大不赦之人，亦未有囤積預備
    販賣之毒品扣案，核與一般毒梟販賣毒品多者上百公克，甚
    至以公斤計相較，其情節尚屬輕微，危害社會之程度亦較輕
    。
(2)、被告二人販賣海洛因、安非他命之對象甲○○、李添誌、蔡
    秋宏、蕭榮合、戊○○等人，原即有施用毒品習慣，渠等均
    係知悉被告丁○○使用之電話後，主動以電話聯絡被告丁○○購買毒品，並非被告丁○○、丙○○為圖利而引誘甲○○
    等人施用，被告二人惡性尚非重大。
(3)、施用毒品者常因成癮不可自拔，而花費鉅資購買毒品導致傾
    家蕩產，許多施用毒品者為圖供給自己施用毒品無虞，往往
    鋌而走險步上販賣一途，而以販賣毒品獲取些微利差，被告
    丁○○、丙○○本身均有施用毒品之惡習，被告丁○○收入
    不高，被告丙○○則無工作，信被告二人為維持開銷，以繼
    續施用毒品，而一再販賣毒品。
(4)、綜合以上各情，足認被告二人所犯販賣第一級毒品罪、販賣
    第二級毒品罪之犯罪情狀均顯可憫恕，被告二人所犯販賣第
    一級毒品罪、販賣第二級毒品罪部分之法定刑是死刑、無期
    徒刑或7 年以上有期徒刑，若科以法定最輕刑度，猶嫌過重
    ，有傷一般國民對法律之情感，爰依刑法第59條之規定酌減
    其刑。
(5)、復審酌被告丙○○前有毒品前科，被告丁○○前有毒品、侵
    占等犯罪前科，均素行不佳，被告二人之販毒行為，非僅戕
    害身心，有害國民健康，更可能引發各種犯罪，對國家社會
    治安之危害非淺，被告丁○○負責毒品之調度及聯絡毒品交
    易事宜，被告丙○○僅負責至約定地點交易毒品，被告丙○○之犯罪情節較被告丁○○為輕，被告丁○○先後多次轉讓
    海洛因予被告丙○○施用，殊值非難，被告二人對於販賣海
    洛因之犯行，被告丁○○對於轉讓海洛因予被告丙○○之犯
    行均坦白承認，對於販賣安非他命部分雖辯稱係販賣海洛因
    ，惟不否認曾販賣毒品予戊○○，被告丁○○並指證毒品來
    源為張吉雄、「吳文輝」，雖不符毒品危害防制條例第17條
    規定之減刑要件，仍可見被告丁○○已知所悔悟，犯後態度
    良好，暨被告丁○○為國中肄業，被告丙○○為國中畢業，
    教育程度均不高，智識淺薄，思慮不週，而罹重典，被告二
    人均未婚，並無子女及本案之其他一切情狀，分別量處如主
    文所示之刑，並依刑法第51條第5 款規定定其應執行之刑。
(十)、本件被告丁○○係自96年04月中旬某日起至同年05月初某日
    止，在被告丙○○與其共同販賣毒品之期間，接連於15日內
    ，無償轉讓海洛因予被告丙○○施用，因被告丁○○行為終
    止之日已逾96年04月24日，故本件被告丁○○轉讓第一級毒
    品罪部分，無從適用中華民國96年罪犯減刑條例之規定，減
    輕其刑二分之一，併此指明。
(十一)、沒收部分：
    按犯毒品危害防制條例第4 條之罪者，其供犯罪所用或因犯
    罪所得之財物應予沒收，如全部或一部不能沒收時，追徵其
    價額或以其財產抵償之，該條例第19條第1 項規定甚明。由
    此項規定觀之，必限於所得者為金錢以外之其他財物而無法
    沒收時，始應追徵其價額。如所得財物為金錢而無法沒收時
    ，則應以其財產抵償之，不發生追徵價額之問題。另毒品危
    害防制條例第19條第1 項所稱「因犯罪所得之財物應予沒收
    」其立法理由，以毒品犯罪所得收益之沒收、追徵或以財產
    抵償之目的，乃在於從經濟面切斷毒品犯罪不法收益之循環
    ，剝奪毒品犯罪之利益，以消除其主要誘因與根源，具有濃
    厚的財產刑色彩，從立法目的而言，並無扣除其購買毒品所
    支出之成本或其他費用之必要。且取得毒品所支付之費用亦
    不具法律保護之價值，藉由毒品犯罪所得之利益則屬違反公
    序良俗行為之所得，於刑事政策上尚非不得全部予以剝奪，
    自無計算扣除犯罪所得之成本或其他支出費用，而單就所謂
    純利益為沒收之理由。再共同正犯因相互間利用他人之行為
    ，以遂行犯意實現，本於責任共同原則，有關沒收部分，對
    於共犯間供犯罪所用及犯罪所得之物，自均應為沒收之諭知
    ，惟共同正犯之犯罪所得，因係合併計算，為避免執行時發
    生重複沒收之情形，故各共同正犯之間係採連帶沒收主義，
    於裁判時僅諭知連帶沒收，不得就全體共同正犯之總所得，
    對各該共同正犯分別重複諭知沒收（最高法院89年度臺上字
    第6946號、91年度臺上字第5583號、95年度臺上字第2916號
    判決、95年度臺上字第1781號判決要旨參照）。本件被告丁○○所有，供被告二人販賣第一級毒品、販賣第二級毒品所
    用之門號0000000000號行動電話，雖未扣案，惟無證據證明
    已滅失，仍應依毒品危害防制條例第19條第1 項規定宣告沒
    收，如全部或一部不能沒收時，追徵其價額。另被告二人先
    後共同販賣海洛因所得計19,700元、共同販賣安非他命所得
    1,000 元，均應依毒品危害防制條例第19條第1 項之規定宣
    告連帶沒收之，如全部或一部不能沒收時，應以其等財產連
    帶抵償之；被告丁○○單獨販賣海洛因所得8,900 元，亦應
    依毒品危害防制條例第19條第1 項規定宣告沒收之，如全部
    或一部不能沒收時，應以其財產抵償之。
貳、無罪部分：
一、公訴意旨另以：被告二人意圖營利，共同基於販賣第二級毒
    品安非他命之犯意，於96年04月19日，在雲林縣西螺鎮某處
    ，接受甲○○以安眠藥2 顆交換安非他命之方式，販賣等價
    之安非他命與甲○○；於96年04月24日中午12時許，在雲林
    縣西螺鎮安定國小，以500 元之價格，販賣安非他命與甲○○；於96年04月26日，在雲林縣西螺鎮車成加油站旁巷道，
    以500 元之價格，販賣安非他命與甲○○；於96年04月28日
    ，在雲林縣西螺鎮西螺國中，以500 元之價格，販賣安非他
    命與甲○○；於96年04月30日上午09時許，在雲林縣西螺鎮
    萬大家具行旁之超市，以500 元之價格，販賣安非他命與甲○○；於96年05月01日中午12時許，在雲林縣西螺鎮戶政事
    務所附近之某教堂，以500 元之價格，販賣安非他命與甲○○，因認被告二人另涉犯毒品危害防制條例第4 條第2 項之
    販賣第二級毒品罪嫌。
二、按犯罪事實應依證據認定之，無證據不得認定犯罪事實，刑
    事訴訟法第154 條第2 項定有明文。又不能證明被告犯罪者
    ，應諭知無罪之判決，刑事訴訟法第301 條第1 項亦定有明
    文。復查刑事訴訟法第161 條第1 項規定：檢察官就被告犯
    罪事實，應負舉證責任，並指出證明之方法。因此，檢察官
    對於起訴之犯罪事實，應負提出證據及說服之實質舉證責任
    。倘其所提出之證據，不足為被告有罪之積極證明，或其闡
    明之證明方法，無從說服法官以形成被告有罪之心證，基於
    無罪推定之原則，自應為被告無罪判決之諭知。是若審判時
    ，檢察官未能提出適合於證明犯罪事實之積極證據，並闡明
    其證據方法與待證事實之關係；法院對於卷內訴訟資料，復
    已逐一剖析，參互審酌，仍無從獲得有罪之心證，自應為諭
    知無罪之判決（參照最高法院92年度臺上字第192 號判決要
    旨）。又刑事訴訟法上所謂認定犯罪事實之證據，係指足以
    認定被告確有犯罪行為之積極證據而言，該項證據自須適合
    於被告犯罪事實之認定，始得採為斷罪資料；而認定不利於
    被告之事實，須依積極證據，苟積極證據不足為不利於被告
    事實之認定時，即應為有利於被告之認定，更不必有何有利
    之證據。且刑事訴訟上證明之資料，無論其為直接或間接證
    據，均須達於通常一般之人均不致有所懷疑，而得確信其為
    真實之程度，始得據為有罪之認定，若其關於被告是否犯罪
    之證明未能達此程度，而有合理懷疑之存在，致使無從形成
    有罪之確信，根據「罪證有疑，利於被告」之證據法則，即
    不得遽為不利被告之認定（參照最高法院29上字第3105號、
    30年上字第816 號、76年臺上字第4986號判例）。
三、本件公訴人認被告二人於96年04月19日、同年月24日中午12
    時許、同年月26日、同年月28日、同年月30日上午09時許、
    同年05月01日中午12時許，販賣第二級毒品予甲○○6 次之
    犯行，無非係以證人甲○○於偵訊之證詞、指認被告丙○○
    之資料1 張、證人甲○○上開門號行動電話於96年04月19日
    上午11時35分、同年月24日中午12時25分、12時43分、同年
    月26日中午12時42分、12時53分、同年月28日上午09時51分
    、10時08分、同年月30日上午09時12分、同年05月01日中午
    12時08分之通訊監察譯文等資為論據。
四、被告二人堅詞否認販賣安非他命予證人甲○○，辯稱係販賣
    海洛因予甲○○施用等語。經查，證人甲○○固於偵訊時指
    證，被告二人曾於上揭時、地販賣安非他命供其施用，惟其
    於本院審理時則證稱，於上揭時、地係向被告二人買受海洛
    因而非安非他命等語在卷，且證人甲○○於本院審理時證述
    ，其於96年06月14日至警局製作筆錄時，為警採尿送驗後，
    因施用第一級毒品，經本院裁定令入勒戒處所觀察勒戒，預
    定於96年11月19日執行觀察勒戒乙節，亦有證人甲○○之臺
    灣高等法院全國前案簡列表在卷可參，被告二人辯稱係販賣
    海洛因予甲○○尚非虛妄。再參酌卷附證人甲○○上開門號
    於96年04月19日上午11時35分、同年月24日中午12時25分、
    12時43分、同年月26日中午12時42分、12時53分、同年月28
    日上午09時51分、10時08分、同年月30日上午09時12分、同
    年05月01日中午12時08分之通訊監察譯文內容，並未明確提
    及要購買之毒品為「安非他命」或有其他與「安非他命」相
    關之暗語，證人甲○○僅在電話中與被告丁○○約定購買毒
    品之金額、時間及交易地點，是依上開通訊監察譯文所示內
    容，尚無法證明證人甲○○係向被告二人購買安非他命。另
    證人甲○○指認被告丙○○為交付毒品之人，亦無從證明所
    交付之毒品究為海洛因或安非他命。此外，更查無其他積極
    證據足以證明被告二人涉犯公訴人所指此部分販賣安非他命
    犯行，則就此部分即屬不能證明被告二人犯罪，依首開說明
    ，應就此部分為無罪之判決。
、證人甲○○、戊○○另涉偽證罪嫌部分：
    證人甲○○於偵查中證述向被告二人購買安非他命，及於審
    判中，就其在96年04月19日上午11時許，向被告二人以安眠
    藥交換500 元海洛因；證人戊○○就其於96年04月12日下午
    06 時30 分許、96年04月27日下午03時20分許，在雲林縣西
    螺鎮中山國小、西螺國中，各以500 元價格向被告二人購買
    安非他命2 次等於案情有關之重要事項，證人甲○○、戊○○二人均供前具結，而故意為虛偽陳述，均觸犯刑法第168
    條第1 項偽證罪，於本判決書告發，請檢察官偵辦。
肆、應適用之法律：
(一)、刑事訴訟法第299條第1項、第301條第1項。
(二)、毒品危害防制條例第4 條第1 項、第2 項、第8 條第1 項、
    第19條第1 項，刑法第11條前段、第28條、第47條第1 項、
    第59條、第51條第5 款。
本案經檢察官江柏青到庭執行職務。
中　　華　　民　　國　　96　　年　　12　　月　　5 　　日
                  刑事第六庭    審判長法  官  廖國勝
                                      法  官  黃楹榆
                                      法  官  李秋瑩
以上正本證明與原本無異。
如不服本判決，應於判決送達後10日內向本院提出上訴狀（須附
繕本）。
                                      書記官　邱明通
中　　華　　民　　國　　96　　年　　12　　月　　5 　　日
附錄本案論罪科刑法條全文：
毒品危害防制條例第4條
製造、運輸、販賣第一級毒品者，處死刑或無期徒刑；處無期徒
刑者，得併科新臺幣1 千萬元以下罰金。
製造、運輸、販賣第二級毒品者，處無期徒刑或7 年以上有期徒
刑，得併科新臺幣7 百萬元以下罰金。
製造、運輸、販賣第三級毒品者，處5 年以上有期徒刑，得併科
新臺幣5 百萬元以下罰金。
製造、運輸、販賣第四級毒品者，處3 年以上10年以下有期徒刑
，得併科新臺幣3 百萬元以下罰金。
製造、運輸、販賣專供製造或施用毒品之器具者，處1 年以上7
年以下有期徒刑，得併科新臺幣1 百萬元以下罰金。
前五項之未遂犯罰之。
毒品危害防制條例第8條
轉讓第一級毒品者，處1 年以上7 年以下有期徒刑，得併科新臺
幣1 百萬元以下罰金。
轉讓第二級毒品者，處6 月以上5 年以下有期徒刑，得併科新臺
幣70萬元以下罰金。
轉讓第三級毒品者，處3 年以下有期徒刑，得併科新臺幣30萬元
以下罰金。
轉讓第四級毒品者，處1 年以下有期徒刑，得併科新臺幣10萬元
以下罰金。
前四項之未遂犯罰之。
轉讓毒品達一定數量者，加重其刑至二分之一，其標準由行政院
定之。
附表一
┌─────┬───────┬──────┬──────┬──────────┬─────────┐
│編號      │販賣時間      │販賣地點    │購買毒品之人│    交易方式        │販賣毒品之種類、數│
│          │              │            │            │                    │量及金額          │
├──┬──┼───────┼──────┼──────┼──────────┼─────────┤
│    │ 1  │96年04月19日  │雲林縣西螺鎮│甲○○      │甲○○先以其使用之門│交易數量不詳之海洛│
│    │    │              │某處        │            │號0000000000號行動電│因1 小包，獲得價值│
│    │    │              │            │            │話，撥打被告丁○○使│500 元之安眠藥。  │
│ (一) │    │              │            │            │用之門號0000000000號│                  │
│    │    │              │            │            │行動電話，與被告彭秀│                  │
│    │    │              │            │            │鳳聯絡，約定以安眠藥│                  │
│    │    │              │            │            │，向被告丁○○換購50│                  │
│    │    │              │            │            │0 元海洛因後，被告陳│                  │
│    │    │              │            │            │秀珠即依約將500 元海│                  │
│    │    │              │            │            │洛因交付甲○○，並向│                  │
│    │    │              │            │            │其收取安眠藥。      │                  │
│    ├──┼───────┼──────┼──────┼──────────┼─────────┤                           │            │            │
│    │ 2  │96年04月24日中│雲林縣西螺鎮│甲○○      │甲○○先以其使用之門│交易數量不詳之海洛│
│    │    │午12時43分許  │安定國小    │            │號0000000000號行動電│因1 小包，得款500 │
│    │    │              │            │            │話，撥打被告丁○○使│元。              │
│    │    │              │            │            │用之門號0000000000號│                  │
│    │    │              │            │            │行動電話，與被告彭秀│                  │
│    │    │              │            │            │鳳聯絡，約定交易金額│                  │
│    │    │              │            │            │及地點後，被告丙○○│                  │
│    │    │              │            │            │即依約將500 元海洛因│                  │
│    │    │              │            │            │交付甲○○，並向其收│                  │
│    │    │              │            │            │取現金500 元。      │                  │
│    ├──┼───────┼──────┼──────┼──────────┼─────────┤
│  │ 3  │96年04月26日下│雲林縣西螺鎮│甲○○      │甲○○先以其使用之門│交易數量不詳之海洛│
│    │    │午01時許      │車成加油站旁│            │號0000000000號行動電│因1 小包，得款500 │
│    │    │              │            │            │話，撥打被告丁○○使│元。              │
│    │    │              │            │            │用之門號0000000000號│                  │
│    │    │              │            │            │行動電話，與被告彭秀│                  │
│    │    │              │            │            │鳳聯絡，約定交易金額│                  │
│    │    │              │            │            │及地點後，被告丙○○│                  │
│    │    │              │            │            │即依約將500 元海洛因│                  │
│    │    │              │            │            │交付甲○○，並向其收│                  │
│    │    │              │            │            │取現金500 元。      │                  │
│    ├──┼───────┼──────┼──────┼──────────┼─────────┤
│    │ 4  │96年04月28日上│雲林縣西螺鎮│甲○○      │甲○○先以其使用之門│交易數量不詳之海洛│
│    │    │午10時許      │西螺國中    │            │號 0000000000 號行動│因 1 小包，得款 50│
│    │    │              │            │            │電話，撥打被告丁○○│0 元。            │
│    │    │              │            │            │使用之門號0000000000│                  │
│    │    │              │            │            │行動電話，與被告彭秀│                  │
│    │    │              │            │            │鳳聯絡，約定交易地點│                  │
│    │    │              │            │            │後，被告丙○○即依約│                  │
│    │    │              │            │            │將 500 元海洛因交付 │                  │
│    │    │              │            │            │甲○○，並向其收取現│                  │
│    │    │              │            │            │金500元。           │                  │
│    ├──┼───────┼──────┼──────┼──────────┼─────────┤
│    │ 5  │96年04月30日上│雲林縣西螺鎮│甲○○      │甲○○先以其使用之門│交易數量不詳之海洛│
│    │    │午09時許      │萬大家具行旁│            │號0000000000號行動電│因1小包，得款500元│
│    │    │              │之超市      │            │話，撥打被告丁○○使│。                │
│    │    │              │            │            │用之門號0000000000號│                  │
│    │    │              │            │            │行動電話，與被告彭秀│                  │
│    │    │              │            │            │鳳聯絡，約定交易金額│                  │
│    │    │              │            │            │及地點後，被告丙○○│                  │
│    │    │              │            │            │即依約將500 元海洛因│                  │
│    │    │              │            │            │交付甲○○，並向其收│                  │
│    │    │              │            │            │取現金500 元。      │                  │
│    ├──┼───────┼──────┼──────┼──────────┼─────────┤
│    │ 6  │96年05月01日中│雲林縣西螺鎮│甲○○      │甲○○先以其使用之門│交易數量不詳之海洛│
│    │    │午12時20分許  │西螺戶政事務│            │號 0000000000 號行動│因1小包，得款500元│
│    │    │              │所附近某教堂│            │電話，撥打被告丁○○│。                │
│    │    │              │            │            │使用之門號0000000000│                  │
│    │    │              │            │            │行動電話，與被告彭秀│                  │
│    │    │              │            │            │鳳聯絡，約定交易時、│                  │
│    │    │              │            │            │地及金額後，被告陳秀│                  │
│    │    │              │            │            │珠即依約將 500 元海 │                  │
│    │    │              │            │            │洛因交付甲○○，並向│                  │
│    │    │              │            │            │其收取現金500元。   │                  │
├──┼──┼───────┼──────┼──────┼──────────┼─────────┤
│    │ 1  │96年04月12日上│雲林縣西螺鎮│李添誌      │李添誌先以000000000 │交易數量不詳之海洛│
│    │    │午10時許      │三好旅館    │            │號電話，撥打被告彭秀│因1小包，得款500元│
│    │    │              │            │            │鳳使用之門號00000000│                  │
│    │    │              │            │            │04號行動電話，與被告│                  │
│ (二) │    │              │            │            │丁○○聯絡，約定交易│                  │
│    │    │              │            │            │地點後，被告丁○○親│                  │
│    │    │              │            │            │自依約將500 元海洛因│                  │
│    │    │              │            │            │交付李添誌，並向其收│                  │
│    │    │              │            │            │取現金500 元。      │                  │
│  ├──┼───────┼──────┼──────┼──────────┼─────────┤
│    │ 2  │96年04月16日上│雲林縣西螺鎮│李添誌      │李添誌先以000000000 │交易數量不詳之海洛│
│    │    │午09時許      │某處        │            │號電話，撥打被告彭秀│因2小包，得款1,000│
│    │    │              │            │            │鳳使用之門號00000000│元。              │
│    │    │              │            │            │04號行動電話，與被告│                  │
│    │    │              │            │            │丁○○聯絡，約定交易│                  │
│    │    │              │            │            │地點後，被告丙○○依│                  │
│    │    │              │            │            │約將1,000 元海洛因交│                  │
│    │    │              │            │            │付李添誌，並向其收取│                  │
│    │    │              │            │            │現金1,000 元。      │                  │
│    ├──┼───────┼──────┼──────┼──────────┼─────────┤
│    │ 3  │96年04月17日中│雲林縣西螺鎮│李添誌      │李添誌先以000000000 │交易數量不詳之海洛│
│    │    │午12時許      │某中國石油加│            │號電話，撥打被告彭秀│因1小包，得款800元│
│    │    │              │油站        │            │鳳使用之門號00000000│。                │
│    │    │              │            │            │04號行動電話，與被告│                  │
│    │    │              │            │            │丁○○聯絡，約定交易│                  │
│    │    │              │            │            │地點及金額後，被告彭│                  │
│    │    │              │            │            │秀鳳、丙○○一起依約│                  │
│    │    │              │            │            │將800 元海洛因交付李│                  │
│    │    │              │            │            │添誌，並向其收取現金│                  │
│    │    │              │            │            │800 元。            │                  │
│    ├──┼───────┼──────┼──────┼──────────┼─────────┤
│    │ 4  │96年04月22日上│雲林縣西螺鎮│李添誌      │李添誌先以000000000 │交易數量不詳之海洛│
│    │    │午11時許      │安定國小    │            │號電話，撥打被告彭秀│因1 小包，得款800 │
│    │    │              │            │            │鳳使用之門號00000000│元。              │
│    │    │              │            │            │04號行動電話，與被告│                  │
│    │    │              │            │            │丁○○聯絡，約定交易│                  │
│    │    │              │            │            │地點及金額後，被告彭│                  │
│    │    │              │            │            │秀鳳親自依約將800 元│                  │
│    │    │              │            │            │海洛因交付李添誌，並│                  │
│    │    │              │            │            │向其收取現金800 元。│                  │
│    ├──┼───────┼──────┼──────┼──────────┼─────────┤
│    │ 5  │96年04月23日上│雲林縣西螺鎮│李添誌      │李添誌先以000000000 │交易數量不詳之海洛│
│    │    │午09時許      │某檳榔攤附近│            │號電話，撥打被告彭秀│因1小包，得款500元│
│    │    │              │            │            │鳳使用之門號00000000│。                │
│    │    │              │            │            │04號行動電話，與被告│                  │
│    │    │              │            │            │丁○○聯絡，約定交易│                  │
│    │    │              │            │            │地點及金額後，被告陳│                  │
│    │    │              │            │            │秀珠依約將500 元海洛│                  │
│    │    │              │            │            │因交付李添誌，並向其│                  │
│    │    │              │            │            │收取現金500 元。    │                  │
│    ├──┼───────┼──────┼──────┼──────────┼─────────┤
│    │ 6  │96年04月24日上│雲林縣西螺鎮│李添誌      │李添誌先以000000000 │交易數量不詳之海洛│
│    │    │午10時30分許  │安定國小    │            │號電話，撥打被告彭秀│因1小包，得款800元│
│    │    │              │            │            │鳳使用之門號00000000│。                │
│    │    │              │            │            │04號行動電話，與被告│                  │
│    │    │              │            │            │丁○○聯絡，約定交易│                  │
│    │    │              │            │            │地點及金額後，被告彭│                  │
│    │    │              │            │            │秀鳳親自依約將800 元│                  │
│    │    │              │            │            │海洛因交付李添誌，並│                  │
│    │    │              │            │            │向其收取現金800 元。│                  │
│    ├──┼───────┼──────┼──────┼──────────┼─────────┤
│    │ 7  │96年04月25日上│雲林縣西螺鎮│李添誌      │李添誌先以000000000 │交易數量不詳之海洛│
│    │    │午10時30分許  │某停車場    │            │號電話，撥打被告彭秀│因1小包，得款800元│
│    │    │              │            │            │鳳使用之門號00000000│。                │
│    │    │              │            │            │04號行動電話，與被告│                  │
│    │    │              │            │            │丁○○聯絡，約定交易│                  │
│    │    │              │            │            │地點後，被告丁○○、│                  │
│    │    │              │            │            │丙○○一起依約將800 │                  │
│    │    │              │            │            │元海洛因交付李添誌，│                  │
│    │    │              │            │            │並向其收取現金800 元│                  │
│    │    │              │            │            │。                  │                  │
├──┼──┼───────┼──────┼──────┼──────────┼─────────┤
│    │ 1  │96年04月10日下│雲林縣西螺鎮│蔡秋宏      │蔡秋宏先以其使用之門│交易數量不詳之海洛│
│    │    │午02時30分許  │中正路19號  │            │號0000000000號行動電│因1 小包，獲得價值│
│    │    │              │            │            │話，撥打被告丁○○使│500 元之手機。    │
│    │    │              │            │            │用之門號0000000000號│                  │
│ (三) │    │              │            │            │行動電話，與被告彭秀│                  │
│    │    │              │            │            │鳳聯絡，約定以手機折│                  │
│    │    │              │            │            │價500 元向被告丁○○│                  │
│    │    │              │            │            │換購海洛因及交易地點│                  │
│    │    │              │            │            │後，被告丙○○依約攜│                  │
│    │    │              │            │            │500 元海洛因至蔡秋宏│                  │
│    │    │              │            │            │住處交付，並向蔡秋宏│                  │
│    │    │              │            │            │收取手機。          │                  │
│  ├──┼───────┼──────┼──────┼──────────┼─────────┤
│    │ 2  │96年04月12日下│雲林縣西螺鎮│蔡秋宏      │蔡秋宏先以其使用之門│交易數量不詳之海洛│
│    │    │午01時30分許  │中正路19號  │            │號0000000000號行動電│因1小包，得款600元│
│    │    │              │            │            │話，撥打被告丁○○使│。                │
│    │    │              │            │            │用之門號0000000000號│                  │
│    │    │              │            │            │行動電話，與被告彭秀│                  │
│    │    │              │            │            │鳳聯絡，約定交易地點│                  │
│    │    │              │            │            │及金額後，被告丙○○│                  │
│    │    │              │            │            │依約攜600 元海洛因至│                  │
│    │    │              │            │            │蔡秋宏住處交付，並向│                  │
│    │    │              │            │            │蔡秋宏收取現金600 元│                  │
│    │    │              │            │            │。                  │                  │
│    ├──┼───────┼──────┼──────┼──────────┼─────────┤
│    │ 3  │96年04月12日下│雲林縣莿桐鄉│蔡秋宏      │蔡秋宏先以其使用之門│交易數量不詳之海洛│
│    │    │午05時30分許  │僑和國小（起│            │號0000000000號行動電│因1小包，得款500元│
│    │    │              │訴書誤載為草│            │話，撥打被告丁○○使│。                │
│    │    │              │尾國小）    │            │用之門號0000000000號│                  │
│    │    │              │            │            │行動電話，與被告彭秀│                  │
│    │    │              │            │            │鳳聯絡，約定交易地點│                  │
│    │    │              │            │            │及金額後，被告丙○○│                  │
│    │    │              │            │            │依約將500 元海洛因交│                  │
│    │    │              │            │            │付蔡秋宏，並向其收取│                  │
│    │    │              │            │            │現金500 元。        │                  │
│    ├──┼───────┼──────┼──────┼──────────┼─────────┤
│    │ 4  │96年04月13日下│雲林縣莿桐鄉│蔡秋宏      │蔡秋宏先以其使用之門│交易數量不詳之海洛│
│    │    │午02時許      │僑和國小（起│            │號0000000000號行動電│因1小包，得款400元│
│    │    │              │訴書誤載為朝│            │話，撥打被告丁○○使│。                │
│    │    │              │和國小）    │            │用之門號0000000000號│                  │
│    │    │              │            │            │行動電話，與被告彭秀│                  │
│    │    │              │            │            │鳳聯絡，約定交易地點│                  │
│    │    │              │            │            │及金額後，被告丙○○│                  │
│    │    │              │            │            │依約將400 元海洛因交│                  │
│    │    │              │            │            │付蔡秋宏，並向其收取│                  │
│    │    │              │            │            │現金400 元。        │                  │
│    ├──┼───────┼──────┼──────┼──────────┼─────────┤
│    │ 5  │96年04月14日上│雲林縣西螺鎮│蔡秋宏      │蔡秋宏先以其使用之門│交易四分之一錢之海│
│    │    │午09時30分許  │某處        │            │號0000000000號行動電│洛因，得款8,000 元│
│    │    │              │            │            │話，撥打被告丁○○使│。                │
│    │    │              │            │            │用之門號0000000000行│                  │
│    │    │              │            │            │動電話，與被告丁○○│                  │
│    │    │              │            │            │聯絡，約定交易地點及│                  │
│    │    │              │            │            │金額後，被告丙○○依│                  │
│    │    │              │            │            │約將8,000 元海洛因交│                  │
│    │    │              │            │            │付蔡秋宏，並向其收取│                  │
│    │    │              │            │            │現金8,000 元。      │                  │
│    ├──┼───────┼──────┼──────┼──────────┼─────────┤
│    │ 6  │96年04月23日上│雲林縣西螺鎮│蔡秋宏      │蔡秋宏先以其使用之門│交易重量不詳之海洛│
│    │    │午08時許      │中正路19號蔡│            │號0000000000號行動電│因1小包，得款300元│
│    │    │              │秋宏住處附近│            │話，撥打被告丁○○使│。                │
│    │    │              │圖書館      │            │用之門號0000000000號│                  │
│    │    │              │            │            │行動電話，與被告彭秀│                  │
│    │    │              │            │            │鳳聯絡，約定交易地點│                  │
│    │    │              │            │            │後，被告丙○○依約將│                  │
│    │    │              │            │            │300 元海洛因交付蔡秋│                  │
│    │    │              │            │            │宏，並向其收取現金30│                  │
│    │    │              │            │            │0 元。              │                  │
│    │    │              │            │            │                    │                  │
│    ├──┼───────┼──────┼──────┼──────────┼─────────┤
│    │ 7  │96年04月24日下│雲林縣西螺鎮│蔡秋宏      │蔡秋宏先以其使用之門│交易數量不詳海洛因│
│    │    │午02時30分許  │中正路19號蔡│            │號0000000000號行動電│1 包，獲得價值2,00│
│    │    │              │秋宏住處附近│            │話，撥打被告丁○○使│0 元之手機。      │
│    │    │              │圖書館      │            │用之門號0000000000號│                  │
│    │    │              │            │            │行動電話，與被告彭秀│                  │
│    │    │              │            │            │鳳聯絡，約定以手機折│                  │
│    │    │              │            │            │價2,000 元向被告彭秀│                  │
│    │    │              │            │            │鳳換購海洛因及交易地│                  │
│    │    │              │            │            │點後，被告丙○○依約│                  │
│    │    │              │            │            │將2,000 元海洛因交付│                  │
│    │    │              │            │            │蔡秋宏，並向其收取手│                  │
│    │    │              │            │            │機。                │                  │
│    ├──┼───────┼──────┼──────┼──────────┼─────────┤
│    │ 8  │96年04月29日上│雲林縣西螺鎮│蔡秋宏      │蔡秋宏先以其使用之門│交易數量不詳之海洛│
│    │    │午09時許      │某處        │            │號0000000000號行動電│因1 小包，獲得價值│
│    │    │              │            │            │話，撥打被告丁○○使│500 元之勞務利益。│
│    │    │              │            │            │用之門號0000000000號│                  │
│    │    │              │            │            │行動電話，與被告彭秀│                  │
│    │    │              │            │            │鳳聯絡，約定以幫忙被│                  │
│    │    │              │            │            │告丁○○碾壓葡萄糖，│                  │
│    │    │              │            │            │向被告丁○○換購海洛│                  │
│    │    │              │            │            │因及交易地點後，被告│                  │
│    │    │              │            │            │丙○○依約將500 元海│                  │
│    │    │              │            │            │洛交付蔡秋宏，並向其│                  │
│    │    │              │            │            │收取葡萄糖。        │                  │
│    ├──┼───────┼──────┼──────┼──────────┼─────────┤
│    │ 9  │96年04月29日下│雲林縣西螺鎮│蔡秋宏      │蔡秋宏先以其使用之門│交易數量不詳之海洛│
│    │    │午02時        │某處        │            │號0000000000號行動電│因1小包，得款800元│
│    │    │              │            │            │話，撥打被告丁○○使│。                │
│    │    │              │            │            │用之門號0000000000行│                  │
│    │    │              │            │            │動電話，與被告丁○○│                  │
│    │    │              │            │            │聯絡，約定交易地點及│                  │
│    │    │              │            │            │金額後，被告丙○○依│                  │
│    │    │              │            │            │約將800 元海洛因交付│                  │
│    │    │              │            │            │蔡秋宏，並向其收取現│                  │
│    │    │              │            │            │金800 元。          │                  │
├──┼──┼───────┼──────┼──────┼──────────┼─────────┤
│    │ 1  │96年04月09日下│雲林縣西螺鎮│蕭榮合      │蕭榮合先以其使用之門│交易數量不詳之海洛│
│    │    │午06時許      │中山路附近  │            │號0000000000號行動電│因2小包，得款1,500│
│    │    │              │            │            │話，撥打被告丁○○使│元。              │
│    │    │              │            │            │用之門號0000000000號│                  │
│    │    │              │            │            │行動電話，與被告彭秀│                  │
│    │    │              │            │            │鳳聯絡，約定交易地點│                  │
│ (四) │    │              │            │            │、金額後，被告丁○○│                  │
│    │    │              │            │            │親自依約將1,500 元海│                  │
│    │    │              │            │            │洛因分裝為700 元、80│                  │
│    │    │              │            │            │0 元各1 包交付蕭榮合│                  │
│    │    │              │            │            │，並向其收取現金1,50│                  │
│    │    │              │            │            │0 元 。             │                  │
│    ├──┼───────┼──────┼──────┼──────────┼─────────┤
│  │ 2  │96年04月10日上│雲林縣西螺鎮│蕭榮合      │蕭榮合先以其使用之門│交易數量不詳之海洛│
│    │    │午08時30分許  │某處        │            │號0000000000號行動電│因1小包，得款2,000│
│    │    │              │            │            │話，撥打被告丁○○使│元。              │
│    │    │              │            │            │用之門號0000000000號│                  │
│    │    │              │            │            │行動電話，與被告彭秀│                  │
│    │    │              │            │            │鳳聯絡，約定交易地點│                  │
│    │    │              │            │            │、金額後，被告丁○○│                  │
│    │    │              │            │            │親自依約將2,000 元海│                  │
│    │    │              │            │            │洛因交付蕭榮合，並向│                  │
│    │    │              │            │            │其收取現金2,000 元。│                  │
│    ├──┼───────┼──────┼──────┼──────────┼─────────┤
│    │ 3  │96年04月13日上│雲林縣西螺鎮│蕭榮合      │蕭榮合先以其使用之門│交易數量不詳之海洛│
│    │    │午08時許      │朝和國小鐵路│            │號0000000000號行動電│因1小包，得款1,000│
│    │    │              │旁          │            │話，撥打被告丁○○使│元。              │
│    │    │              │            │            │用之門號0000000000號│                  │
│    │    │              │            │            │行動電話，與被告彭秀│                  │
│    │    │              │            │            │鳳聯絡，約定交易地點│                  │
│    │    │              │            │            │、金額後，被告丁○○│                  │
│    │    │              │            │            │親自依約將1,000 元海│                  │
│    │    │              │            │            │洛因交付蕭榮合，並向│                  │
│    │    │              │            │            │其收取現金1,000 元。│                  │
│    ├──┼───────┼──────┼──────┼──────────┼─────────┤
│    │ 4  │96年04月18日上│雲林縣西螺鎮│蕭榮合      │蕭榮合先以其使用之門│交易數量不詳之海洛│
│    │    │午11時許      │舊菜市場    │            │號0000000000號行動電│因1小包，得款500元│
│    │    │              │            │            │話，撥打被告丁○○使│。                │
│    │    │              │            │            │用之門號0000000000號│                  │
│    │    │              │            │            │行動電話，與被告彭秀│                  │
│    │    │              │            │            │鳳聯絡，約定交易地點│                  │
│    │    │              │            │            │、金額後，被告丁○○│                  │
│    │    │              │            │            │親自依約將500 元海洛│                  │
│    │    │              │            │            │因交付蕭榮合，並向其│                  │
│    │    │              │            │            │收取現金500 元。    │                  │
│    ├──┼───────┼──────┼──────┼──────────┼─────────┤
│    │ 5  │96年04月19日上│雲林縣西螺鎮│蕭榮合      │蕭榮合先以其使用之門│交易數量不詳之海洛│
│    │    │午08時30分許  │西螺國中    │            │號0000000000號行動電│因1小包，得款400元│
│    │    │              │            │            │話，撥打被告丁○○使│。                │
│    │    │              │            │            │用之門號0000000000號│                  │
│    │    │              │            │            │行動電話，與被告彭秀│                  │
│    │    │              │            │            │鳳聯絡，約定交易金額│                  │
│    │    │              │            │            │後，被告丁○○親自依│                  │
│    │    │              │            │            │約將400 元海洛因交付│                  │
│    │    │              │            │            │蕭榮合，並向其收取現│                  │
│    │    │              │            │            │金400 元。          │                  │
│    ├──┼───────┼──────┼──────┼──────────┼─────────┤
│    │ 6  │96年04月29日上│雲林縣西螺鎮│蕭榮合      │蕭榮合先以其使用之門│交易數量不詳之海洛│
│    │    │午09時40分許  │七彩湖汽車旅│            │號0000000000號行動電│因1小包，得款700元│
│    │    │              │館          │            │話，撥打被告丁○○使│。                │
│    │    │              │            │            │用之門號0000000000號│                  │
│    │    │              │            │            │行動電話，與被告彭秀│                  │
│    │    │              │            │            │鳳聯絡，約定交易地點│                  │
│    │    │              │            │            │、金額後，被告丁○○│                  │
│    │    │              │            │            │親自依約將700 元海洛│                  │
│    │    │              │            │            │因交付蕭榮合，並向其│                  │
│    │    │              │            │            │收取現金700 元。    │                  │
│    ├──┼───────┼──────┼──────┼──────────┼─────────┤
│    │ 7  │96年04月30日上│雲林縣西螺鎮│蕭榮合      │蕭榮合先以其使用之門│交易數量不詳之海洛│
│    │    │午09時30分許  │東南國中    │            │號0000000000號行動電│因1小包，得款700元│
│    │    │              │            │            │話，撥打被告丁○○使│。                │
│    │    │              │            │            │用之門號0000000000號│                  │
│    │    │              │            │            │行動電話，與被告彭秀│                  │
│    │    │              │            │            │鳳聯絡，約定交易地點│                  │
│    │    │              │            │            │、金額後，被告丁○○│                  │
│    │    │              │            │            │親自依約將700 元海洛│                  │
│    │    │              │            │            │因交付蕭榮合，並向其│                  │
│    │    │              │            │            │收取現金700 元。    │                  │
└──┴──┴───────┴──────┴──────┴──────────┴─────────┘
附表二
┌──┬──────────┬──────┬──────┬──────────┬─────────┐
│編號│販賣時間            │販賣地點    │購買毒品之人│交易方式            │販賣毒品之種類、數│
│    │                    │            │            │                    │量及金額          │
├──┼──────────┼──────┼──────┼──────────┼─────────┤
│  │96年04月12日下午06時│雲林縣西螺鎮│戊○○      │戊○○先以其使用之門│交易數量不詳之安非│
│    │30分許              │中山國小    │            │號0000000000號行動電│他命1小包，得款500│
│ (一) │                    │            │            │話，撥打被告丁○○使│元。              │
│    │                    │            │            │用之門號0000000000號│                  │
│    │                    │            │            │行動電話，與被告彭秀│                  │
│    │                    │            │            │鳳聯絡，約定交易地點│                  │
│    │                    │            │            │、金額後，被告丙○○│                  │
│    │                    │            │            │依約將500 元安非他命│                  │
│    │                    │            │            │交付戊○○，並向其收│                  │
│    │                    │            │            │取現金500 元。      │                  │
├──┼──────────┼──────┼──────┼──────────┼─────────┤
│  │96年04月27日下午03時│雲林縣西螺鎮│戊○○      │戊○○先以其使用之門│交易數量不詳之安非│
│    │20分許              │西螺國中    │            │號0000000000號行動電│他命1小包，得款500│
│    │                    │            │            │話，撥打被告丁○○使│元。              │
│ (二) │                    │            │            │用之門號0000000000號│                  │
│    │                    │            │            │行動電話，與被告彭秀│                  │
│    │                    │            │            │鳳聯絡，約定交易地點│                  │
│    │                    │            │            │、金額後，被告丙○○│                  │
│    │                    │            │            │依約將500 元安非他命│                  │
│    │                    │            │            │交付戊○○，並向其收│                  │
│    │                    │            │            │取現金500 元。      │                  │
└──┴──────────┴──────┴──────┴──────────┴─────────┘
以上正本證明與原本無異。
